臺灣臺北地方法院刑事判決　　　九十六年度交易字第四○五號
公　訴　人　臺灣臺北地方法院檢察署檢察官
被　　　告　甲○○
上列被告因公共危險案件，經檢察官提起公訴（九十六年度偵字
第一一一五七號），本院判決如下：
    主  文
甲○○服用酒類，不能安全駕駛動力交通工具而駕駛，累犯，處
有期徒刑肆月，如易科罰金，以新臺幣壹仟元折算壹日。
    事  實
一、甲○○於民國九十五年間因犯服用酒類不能安全駕駛動力交
    通工具而駕駛罪，經臺灣臺中地方法院以九十五年度中交簡
    字第一二八一號判處有期徒刑三月，於同年九月十八日易科
    罰金執行完畢，仍不知悔改，於九十六年五月十六日晚間十
    時許起至同日十一時三十分許，在臺北縣新莊市某海產店內
    與友人共飲生啤酒後，明知已飲酒過量，注意力、控制力及
    反應能力均顯然減低，業達不能安全駕駛動力交通工具之程
    度，猶駕駛車牌號碼九九○八—ＮＦ號自用小客車，自該海
    產店出發，沿臺北市○○路南向北水源快速道路往臺北縣新
    店市方向行駛，旋於翌日（同年月十七日）上午零時十五分
    許，行經臺北市○○區○○路與寧波西街口時，經警攔查施
    以呼氣酒精濃度測試，測得其呼氣中所含酒精濃度高達每公
    升○‧五八毫克，始悉上情。
二、案經臺北市政府警察局中正第二分局報請臺灣臺北地方法院
    檢察署檢察官偵查起訴。
    理  由
壹、證據能力方面：
一、按被告以外之人於偵查中向檢察官所為之陳述，除顯有不可
    信之情況者外，得為證據，刑事訴訟法第一百五十九條之一
    第二項定有明文。證人謝孔華警員、彭慶仁警員於偵查中之
    證詞，經具結在卷，有渠等結文附卷可稽（見臺灣臺北地方
    法院檢察署九十六年度偵字第一一一五七號偵查卷第三十頁
    、第三十一頁），且當事人於審判程序對渠等證詞之證據能
    力並未爭執，顯已放棄詰問權之行使，復無顯不可信之情況
    ，揆諸前揭規定，渠等於偵查中所為之證述自有證據能力。
二、本案認定被告甲○○犯罪之證據攔停稽查單、呼氣酒精濃度
    檢測單、臺北市政府警察局ＡＥＵ三四二三六六號舉發違反
    道路交通管理事件通知單均為警員就特定事項所製作之文書
    ，其性質為傳聞證據，惟當事人於言詞辯論終結前對於上開
    傳聞證據並未提出異議，本院審酌上開證據係執勤警員依法
    製作，並無不當或不法之情事，堪認為適當，依刑事訴訟法
    第一百五十九條之五第二項之規定，具有證據能力。
貳、實體方面：
一、前揭犯罪事實，業據被告甲○○坦承不諱（見本院卷第十頁
    反面、第十二頁），核與證人即案發時攔檢之警員謝孔華、
    彭慶仁證述被告確有酒醉駕車之情節相符（見同上偵查卷第
    二十八頁），並有攔停稽查單、呼氣酒精濃度檢測單、臺北
    市政府警察局ＡＥＵ三四二三六六號舉發違反道路交通管理
    事件通知單在卷可稽（見同上偵查卷第十二頁、第九頁）。
    按酒精對人體之影響程度，當呼氣酒精濃度達每公升○‧五
    毫克時，為輕到中度中毒，有反應較慢、感覺減低、影響駕
    駛等症狀；當呼氣酒精濃度達每公升○‧七五毫克時，將造
    成思考及個性行為改變等症狀；當呼氣酒精濃度達每公升一
    ‧○毫克時，將造成中度中毒，而有步態不穩、噁心嘔吐、
    精神混惑不清晰等症狀，業經行政院國軍退除役官兵輔導委
    員會臺北榮民總醫院（八八）北總內字第二六八六八號函闡
    釋綦詳（見同上偵查卷第三十二頁至第三十四頁），被告飲
    酒後呼氣酒精濃度既已高達每公升○‧五八毫克，有呼氣酒
    精濃度檢測單在卷可佐（見同上偵查卷第九頁），足認被告
    飲酒後，其注意力、控制力及反應能力均顯然減低，已達不
    能安全駕駛動力交通工具之狀態，是被告任意性自白核與事
    實相符，應堪採信，本案事證明確，被告服用酒類不能安全
    駕駛動力交通工具而駕駛之犯行洵堪認定，應予依法論科。
二、核被告所為，係犯刑法第一百八十五條之三服用酒類不能安
    全駕駛動力交通工具而駕駛罪。被告於九十五年間因犯服用
    酒類不能安全駕駛動力交通工具而駕駛罪，經臺灣臺中地方
    法院以九十五年度中交簡字第一二八一號判處有期徒刑三月
    ，於同年九月十八日易科罰金執行完畢，此有臺灣高等法院
    被告前案紀錄表存卷可按（見本院卷第三頁至第四頁），其
    前受徒刑之執行完畢，五年以內故意再犯本案有期徒刑以上
    之罪，為累犯，應依刑法第四十七條第一項之規定加重其刑
    。又被告犯罪之時間，係在九十六年四月二十四日以後，不
    符中華民國九十六年罪犯減刑條例所定減刑之要件，爰不予
    減刑，附此敘明。爰審酌酒後駕車之危害及酒後不應駕車之
    觀念，已透過學校教育、政令宣導及各類媒體廣為介紹傳達
    各界週知多年，被告就此應有相當之認識，詎其明知飲酒致
    醉，不能安全駕駛，猶駕車上路，顯心存僥倖，並缺乏尊重
    其他用路人生命、財產安全之觀念，惟其犯後坦承犯行，態
    度尚佳，兼衡其品行、智識程度、生活狀況、所生危害等一
    切情狀，量處如主文所示之刑，並諭知易科罰金之折算標準
    。
據上論斷，依刑事訴訟法第二百八十四條之一、第二百九十九條
第一項前段，刑法第一百八十五條之三、第四十七條第一項、第
四十一條第一項前段，刑法施行法第一條之一，判決如主文。
本案經檢察官戴文亮到庭執行職務
中　　華　　民　　國　九十六　年　　八　　月　  十  　日
                          臺灣臺北地方法院交通法庭
　　                          法      官  孫萍萍
上正本證明與原本無異。
如不服本判決，應於判決送達後十日內，向本院提出上訴狀。
                              書  記  官  張汝琪
中　　華　　民　　國　九十六　年　　八　　月　  十  　日
附錄本案論罪科刑法條全文：
刑法第一百八十五條之三
服用毒品、麻醉藥品、酒類或其他相類之物，不能安全駕駛動力
交通工具而駕駛者，處一年以下有期徒刑、拘役或三萬元以下罰
金。
